cs: Technologie stetoskopu: Akustický; Elektronický; Jiné
zh-TW: 聽診器技術: 原聲; 電子; 其他
ru: Технология стетоскопа: Акустический; Электронный; Другой
de: Stethoskoptechnologie: Akustisch; Elektronisch; Sonstiges
en: Stethoscope technology: Acoustic; Electronic; Other
sk-SK: Technológia stetoskopu: Akustický; Elektronický; Iné
fi: Stetoskooppiteknologia: Akustinen; Elektroninen; Muu
da: Stetoskopteknologi: Akustisk; Elektronisk; Andet
it: Tecnologia dello stetoscopio: Acustico; Elettronico; Altro
lt-LT: Stetoskopo technologija: Akustinis; Elektroninis; Kita
th: เทคโนโลยีหูฟังแพทย์: อะคูสติก; อิเล็กทรอนิก; อื่นๆ
pl: Technologia stetoskopu: Akustyczne; Elektroniczne; Inne
el: Τεχνολογία στηθοσκοπίου: Ακουστικός; Ηλεκτρονική; Άλλο
zh-CN: 听诊器技术: 声音的; 电子的; 其他
sl-SI: Tehnologija stetoskopa: Akustika; Elektronska; Drugo
sv: Stetoskopteknik: Akustisk; Elektronisk; Övrigt
vi: Công nghệ ống nghe: Âm học; Điện; Khác
nb: Stetoskopteknologi: Akustisk; Elektronisk; Annet
ja: 聴診器技術: アコースティック; 電子式; その他
es: Tecnología de estetoscopio: Acústico; Electrónico; Otros
ko: 청진기 기술: 청각; 전자식; 기타
nl: Stethoscooptechnologie: Akoestisch; Elektronisch; Andere
bg-BG: Стетоскопска технология: Акустичен; Електронен; Други
pt-BR: Tecnologia do estetoscópio: Acústico; Eletrônico; Outro
hr-HR: Tehnologija stetoskopa: Akustični; Elektronički; Ostalo
tr: Stetoskop Teknolojisi: Akustik; Elektronik; Diğer
pt-PT: Tecnologia de estetoscópio: Acústico; Eletrónico; Outro
fr: Technologie du stéthoscope: Acoustique; Électronique; Autre
hu: Sztetoszkóp technológiája: Akusztikus; Elektronikus; Egyéb
ro-RO: Tehnologia stetoscopului: Acustic; Electronic; Altele